臺灣桃園地方法院刑事判決　　　　　 100年度審訴字第2252號
公　訴　人　臺灣桃園地方法院檢察署檢察官
被　　　告　曹華之
上列被告因毒品危害防制條例案件，經檢察官提起公訴（100 年
度偵字第10110 號），嗣於本院準備程序進行中，被告就被訴事
實為有罪之陳述，經本院告知簡式審判程序意旨，並聽取公訴人
及被告之意見後，本院合議庭裁定改由受命法官獨任依簡式審判
程序審理，並判決如下：
    主  文
曹華之轉讓第一級毒品，累犯，處有期徒刑捌月，第一級毒品海
洛因（驗餘淨重零點參參玖公克）及用以包裝上開毒品之包裝袋
壹個均沒收銷燬之。
    事  實
一、曹華之前於民國98年間，因施用毒品案件，經本院以98年度
    簡上字第686 號判決判處有期徒刑3 月確定，於99年6 月2
    日徒刑期滿執行完畢。詎其不知悔改，明知海洛因屬毒品危
    害防制條例所定之第一級毒品，不得非法轉讓，詎仍基於轉
    讓第一級毒品之犯意，於100 年3 月19日晚間8 時許，在桃
    園縣平鎮市○○路121 巷18弄17號3 樓房間內，無償提供第
    一級毒品海洛因1 包（毛重0.35公克）供陳基發施用。嗣於
    100 年3 月19日晚間10時50分許，經警在桃園縣平鎮市○○
    路121 巷18弄17號前查獲陳基發，並扣得曹華之上開轉讓之
    第一級毒品海洛因1 包（毛重0.35公克，驗餘毛重0.339 公
    克），復經警於翌日（20日）凌晨4 時15分許，在桃園縣平
    鎮市○○路121 巷18弄前查獲曹華之，而查悉上情。
二、案經桃園縣政府警察局平鎮分局報請臺灣桃園地方法院檢察
    署檢察官偵查起訴。
    理  由
一、本案被告曹華之所犯之罪，非法定刑為死刑、無期徒刑或最
    輕本刑3 年以上有期徒刑之罪，亦非高等法院管轄第一審之
    案件，而被告於準備程序中就被訴事實已為有罪之陳述，經
    本院告知簡式審判程序之旨，並聽取公訴人及被告之意見後
    ，本院合議庭乃依刑事訴訟法第273 條之1 第1 項規定，裁
    定由受命法官獨任進行簡式審判程序，合先敘明。
二、又本件既經本院裁定改依簡式審判程序審理，則依刑事訴訟
    法第273 條之2 、同法第159 條第2 項之規定，不適用傳聞
    法則有關限制證據能力及證據調查之相關規定。
三、上揭犯罪事實，業據被告分別於警詢、檢察官訊問及本院審
    理時均自白不諱，復經證人陳基發於警詢證述明確，且有在
    陳基發處扣得之第一級毒品海洛因1 包為憑及台灣檢驗科技
    股份有限公司濫用藥物檢驗報告各1 紙等在卷可稽，足認被
    告前揭自白核與事實相符，可以採信。綜上，本案事證明確
    ，被告上揭犯行洵堪認定，應予依法論科。
四、按海洛因為毒品危害防制條例第2 條第2 項第1 款所規範之
    第一級毒品，不得非法轉讓。被告無償轉讓上開第一級毒品
    海洛因予陳基發，核其所為，係犯毒品危害防制條例第8 條
    第1 項之轉讓第一級毒品罪。被告轉讓第一級毒品海洛因前
    持有海洛因之低度行為，應為轉讓之高度行為所吸收，不另
    論罪。另被告有前揭事實欄所載之前案及執行資料，有臺灣
    高等法院被告前案紀錄表1 紙在卷可資佐憑，其受徒刑之執
    行完畢後，5 年以內故意再犯本案有期徒刑以上之罪，為累
    犯，應依刑法第47條第1 項之規定加重其刑。又被告於偵查
    及本院審理時均自白犯罪，應依毒品危害防制條例第17條第
    2 項之規定減輕其刑，並與上開累犯之規定先加後減之。爰
    審酌被告曹華之視政府反毒政策及宣導如無物，轉讓第一級
    毒品海洛因給他人施用，助長施用毒品之惡習，並足以導致
    受讓施用者精神障礙與性格異常，甚至造成人民生命健康受
    損之成癮性及危險性，其不僅戕害國人身體健康，且有危害
    社會安全之虞，所生危害非輕，自應嚴厲規範，惟考量被告
    於犯後始終坦承犯行，犯後態度尚稱良好，復參以被告轉讓
    第一級毒品海洛因僅1 次，且數量非鉅，並兼衡被告之犯罪
    動機、智識程度、生活狀況等一切情狀，量處如主文所示之
    刑，以資懲儆。
五、又為警在陳基發處扣得之海洛因1 包（原毛重0.35公克，驗
    餘毛重0.339 公克），係被告曹華之轉讓予陳基發之第一級
    毒品，而包裝上開毒品之包裝袋，依現行檢驗方式乃以刮除
    方式為之，包裝袋上仍會摻殘若干毒品無法分離，應一體視
    為毒品部分，是除因鑑定用罄而滅失外，均應依毒品危害防
    制條例第18條第1 項前段規定於被告所犯該罪項下宣告沒收
    銷燬之。至上開經警扣得曹華之持有之第一級毒品海洛因1
    包（毛重2.13公克），係供被告自行施用，而與本件轉讓之
    毒品無關，業經被告於本院審理時陳明在卷，自不得於本案
    中宣告沒收消燬之，一併敘明。
據上論斷，應依刑事訴訟法第273 條之1 第1 項、第299 條第1
項前段，毒品危害防制條例第8 條第1 項、第17條第2 項、第18
條第1項，刑法第11條、第47條第1 項，判決如主文。
本案經檢察官白勝文到庭執行職務。
中    華    民    國   100    年    12    月    16    日
                        刑事庭    法  官  羅國鴻
以上正本證明與原本無異。
如不服本判決應於收受判決後10日內向本院提出上訴書狀，並應
敘述具體理由。其未敘述上訴理由者，應於上訴期間屆滿後20日
內向本院補提理由書( 均須按他造當事人之人數附繕本) 「切勿
逕送上級法院」。
                                  書記官  吳忻蒨
中    華    民    國   100    年    12    月    16    日
附錄本案論罪科刑法條：
毒品危害防制條例第8條
轉讓第一級毒品者，處1 年以上7 年以下有期徒刑，得併科新臺
幣1 百萬元以下罰金。
轉讓第二級毒品者，處6 月以上5 年以下有期徒刑，得併科新臺
幣70萬元以下罰金。
轉讓第三級毒品者，處3 年以下有期徒刑，得併科新臺幣30萬元
以下罰金。
轉讓第四級毒品者，處1 年以下有期徒刑，得併科新臺幣10萬元
以下罰金。
前四項之未遂犯罰之。
轉讓毒品達一定數量者，加重其刑至二分之一，其標準由行政院
定之。